【裁判字號】    97,抗,1002
【裁判日期】    970827
【裁判案由】    假扣押
【裁判全文】
臺灣高等法院民事裁定                  97年度抗字第1002號
再 抗告 人  京城商業銀行股份有限公司
法定代理人  乙○○
代  理  人  許良宇律師
上列再抗告人因與相對人甲○○間假扣押事件，對於中華民國97
年7月10日本院97年度抗字第1002號所為裁定，提起再抗告，本
院裁定如下：
    主      文
再抗告駁回。
再抗告費用由再抗告人負擔。
    理      由
一、本件再抗告意旨以：相對人不服台灣板橋地方法院97年度裁
    全字第3226號裁定提起抗告，而本院並非以抗告不合法或顯
    無理由而駁回抗告，竟未使再抗告人有陳述意見之機會，遽
    廢棄原法院裁定並駁回再抗告人於原法院假扣押之聲請，其
    踐行之程序已違反民事訴訟法第528條規定，自非適法；又
    再抗告人業於原法院提出相對人不願出面處理債務而逃匿無
    蹤之釋明，並非全無釋明，詎本院未予再抗告人究有無釋明
    等情依法陳述意見之機會，率以再抗告人未為釋明、假扣押
    聲請不合法定要件為由，遽為不利再抗告人之裁定，亦顯違
    背民事訴訟法第528條之規定暨其立法意旨，則本院裁定適
    用法規顯有錯誤，且所涉及之法律見解具有原則上之重要性
    ，為此求予廢棄原裁定，並駁回相對人之抗告等語。
二、按對於抗告法院之裁定再為抗告，僅得以其適用法規顯有錯
    誤為理由，並經原法院之許可者為限；前項許可，以原裁定
    所涉及之法律見解具有原則上之重要性者為限；第436條之3
    第3項、第4項之規定，於再抗告準用之，民事訴訟法第486
    條第4項、第5項、第6項及第436條之3第3項後段分別定有明
    文。又所謂適用法規顯有錯誤，係指確定裁判違背法規或現
    存判例解釋者，或抗告法院所為之裁定，就其取捨證據自行
    確定之事實，適用法規所持法律上判斷顯有錯誤而言（最高
    法院71年台再字第210號判例、80年台上字第1326號判例參
    照）。且所謂原則上之重要姓，係指該再抗告事件所涉及之
    法律問題，意義重大而有加以闡釋之必要者而言。
三、本件相對人不服原法院97年度裁全字第3226號裁定，提起抗
    告，經本院以抗告有理由將原法院裁定廢棄，並駁回再抗告
    人在原法院之聲請，再抗告人雖以上開理由提起再抗告。惟
    查：本院於相對人提出抗告後，業於民國（下同）97年6月
    24日將相對人之抗告狀繕本送達再抗告人營業所，經再抗告
    人之受僱人謝忠誠蓋章收受無訛，有送達證書在卷足憑（見
    本院卷第6頁），難謂本院未予其陳述意見之機會，然再抗
    告人迨本院於97年7月10日為裁定時，並未提出任何書狀陳
    述意見以供本院參考，再抗告人前開主張，顯有誤會。又本
    院裁定係闡述再抗告人僅空言相對人經其催繳均不願出面協
    商還款事宜云云，並未就假扣押原因為任何說明等情，為本
    院認定再抗告人是否已就假扣押之原因為釋明之事實認定問
    題，屬於本院認定事實之職權，依據上開說明，不生適用法
    規顯有錯誤問題，自無再抗告意旨所指本院裁定有違反民事
    訴訟法第528條規定之情。況再抗告意旨並未具體指摘本院
    裁定所涉及之法律見解具有原則上之重要性。從而，本件再
    抗告為不合法，應予駁回。
據上論結，本件再抗告為不合法，裁定如主文。
中    華    民    國    97    年    8     月    27    日
                    民事第三庭
                        審判長法  官 林敬修
                              法  官 楊豐卿
                              法  官 黃騰耀
正本係照原本作成。
如不服本裁定，應於收受送達後10日內向本院提出抗告狀，並應
繳納抗告費新台幣1000元。
中    華    民    國    97    年    8     月    27    日
                              書記官 秦仲芳


司法院資訊處製作；財團法人民間司法改革基金會備份。
